【裁判字號】    98,簡上,1003
【裁判日期】    990127
【裁判案由】    毀棄損壞
【裁判全文】
臺灣高雄地方法院刑事判決            98年度簡上字第1003號
上  訴  人
即  被  告  甲○
上列上訴人即被告因毀棄損壞案件，不服本院高雄簡易庭於中華
民國98年8 月4日98年度審簡字第759號所為第一審刑事簡易判決
（臺灣高雄地方法院檢察署檢察官聲請簡易判決處刑書案號：97
年度偵字第32996 號），提起上訴，本院管轄之第二審合議庭判
決如下：
    主  文
上訴駁回。
甲○  緩刑貳年。
    事  實
一、甲○  於民國97年11月22日凌晨3 時50分許，在高雄市鼓山
    區○○○路433 號統一超商前，因心情不好而於飲酒後，基
    於損壞他人物品之犯意，先徒手推倒停放在該超商門口前而
    屬丙○○所有車牌號碼953-CEY 號之重型機車及乙○○所有
    車牌號碼YF6-292 號之重型機車後，再持擺放在該超商門外
    之「請勿停車」鐵製告示牌敲砸前揭2 部機車，致丙○○所
    有上開重型機車之後視鏡、排氣管及機車支架損壞，乙○○
    所有上開重型機車之後視鏡、機車停車支架損壞，足以生損
    害於丙○○、乙○○。嗣經警據報前往處理，當場逮捕甲○
      而悉上情。
二、案經丙○○、乙○○訴由高雄市政府警察局鼓山分局報請臺
    灣高雄地方法院檢察署檢察官偵查後聲請簡易判決處刑。
    理  由
壹、證據能力部分：
一、按被告以外之人於審判外之言詞或書面陳述，除法律有規定
    者外，不得作為證據；被告以外之人於偵查中向檢察官所為
    之陳述，除顯有不可信之情況者外，得為證據；被告以外之
    人於審判外之陳述，雖不符前4 條之規定，而經當事人於審
    判程序同意作為證據，法院審酌該言詞陳述或書面陳述作成
    時之情況，認為適當者，亦得為證據，刑事訴訟法第159 條
    第1 項、第159 條之1 第2 項、第159 條之5 第1 項分別定
    有明文。本件證人即告訴人丙○○於偵查中向檢察官所為之
    陳述，業經具結且無顯不可信之情形存在，經採為證據，亦
    無礙被告程序中之彈劾詰問權利，依上所述，應具證據能力
    ；另證人即告訴人丙○○、乙○○於警詢之指述，因檢察官
    、被告於審判程序均同意作為證據（見本院簡上字卷第48頁
    ），本院審酌前開證據作成或取得時之狀況，並無違法或不
    當情事，復經本院於審判期日依法進行調查、辯論，應均具
    證據能力。
二、傳聞法則乃對於被告以外之人於審判外之言詞或書面陳述，
    亦即針對被告以外之人於審判外以言詞或書面所為之供述證
    據之相關規範，而本件之監視器翻拍照片2 張及現場照片9
    張，乃以科學、機械之方式，對於拍攝內容所為忠實且正確
    之記錄，上開照片在性質上亦非供述證據，應無刑事訴訟法
    第159 條第1 項規定之適用，合先敘明。
貳、實體部分：
一、上開犯罪事實，業據被告甲○  於本院準備程序及審理時均
    坦承不諱（見本院簡上字卷第23、47、49頁），核與證人即
    告訴人丙○○於警詢及偵查中之證述、告訴人乙○○於警詢
    之指述情節相符，並有監視器翻拍照片2 張及現場照片9 張
    附卷可稽（見偵卷第8 至13頁），堪認被告上開任意性自白
    ，確與事實相符。本件事證明確，被告犯行洵堪認定，應予
    依法論科。
二、核被告所為，係犯刑法第354 條之損壞他人物品罪。被告係
    於密集之時間內，在同一地點，先徒手推倒告訴人丙○○、
    乙○○所有上開重型機車，再持告示牌敲砸該2 部機車，並
    造成如犯罪事實欄所載之損壞，其數個毀壞他人之物之舉動
    ，在時間、地點上，均難以強行分割，應可認被告係以一個
    意思決定發為上開行為，在刑法評價上應可論以自然之行為
    單數而評價為一行為；就此原審認被告上開行為係屬接續犯
    ，惟接續犯所侵害者須為同一法益（最高法院71年臺上字第
    2837號判例意旨可資參照），本件被告所侵害者既為不同法
    益，則應非屬接續犯無疑，原判決就此部分認定雖屬有誤，
    然此既未影響原判決之論罪科刑，爰由本院逕予更正。又被
    告以一損壞行為，同時侵害告訴人丙○○、乙○○之財產法
    益，為同種想像競合犯，應依刑法第55條之規定，從一重之
    損壞他人物品罪處斷。原審以被告犯行明確，並依刑事訴訟
    法第449 條第1 項前段、第3項 、第454 條第2 項，刑法第
    354 條、第55條、第41條第1項 前段，刑法施行法第1 條之
    1 ，量處拘役50日，如易科罰金，以新臺幣1,000 元折算1
    日，其認事用法，核無不合，本院審酌被告以暴力手段損壞
    告訴人所有之機車，顯乏尊重他人財產權之觀念，且被告於
    原審亦未能與告訴人達成和解，暨告訴人所受損害等一切情
    狀，認原審量刑亦屬妥適。被告上訴以原審量刑過重為由指
    摘原判決不當，並求予撤銷改判，為無理由，應予駁回。
三、茲查被告前雖曾於89年間因妨害自由案件，經法院判處有期
    徒刑3 月，然其於89年4 月28日易科罰金執行完畢後，5 年
    以內未曾再因故意犯罪受有期徒刑以上刑之宣告，有臺灣高
    等法院被告前案紀錄表1 份在卷可參，且被告業於99年1 月
    20日本院審理時，當庭與告訴人丙○○、乙○○和解，而告
    訴人亦均表示就被告毀損犯行不予追究並願意原諒被告（見
    本院簡上字卷第47、51頁）等情，足認被告經此偵審教訓後
    ，當知警惕，應無再犯之虞，本院認其所宣告之刑，以暫不
    執行為適當，併予宣告緩刑2 年，以勵自新。
據上論斷，應依刑事訴訟法第455條之1 第1 項、第3 項、第368
條，刑法第74條第1 項第2 款，判決如主文。
本案經檢察官陳建州到庭執行職務。
中    華    民    國    99    年     1    月    27    日
                  刑事第十三庭  審判長  法  官  黃蕙芳
                                        法  官  許仁豪
                                        法  官  王宗羿
以上正本證明與原本無異。
本件不得上訴。
中    華    民    國    99    年    1     月    27    日
                                        書記官  蔡毓琦
附錄本案論罪科刑法條全文：
中華民國刑法第354條
毀棄、損壞前二條以外之他人之物或致令不堪用，足以生損害於
公眾或他人者，處2 年以下有期徒刑、拘役或5 百元以下罰金。


司法院資訊處製作；財團法人民間司法改革基金會備份。
